<?xml version='1.0' encoding='utf-8'?>
<verb default="gearán" disambig="">
  <verbalNoun default="gearánadh" />
  <verbalAdjective default="gearánta" />
  <tenseForm default="gearán" tense="Past" dependency="Indep" person="Base" />
  <tenseForm default="gearánamar" tense="Past" dependency="Indep" person="Pl1" />
  <tenseForm default="gearánadar" tense="Past" dependency="Indep" person="Pl3" />
  <tenseForm default="gearánadh" tense="Past" dependency="Indep" person="Auto" />
  <tenseForm default="gearán" tense="Past" dependency="Dep" person="Base" />
  <tenseForm default="gearánamar" tense="Past" dependency="Dep" person="Pl1" />
  <tenseForm default="gearánadar" tense="Past" dependency="Dep" person="Pl3" />
  <tenseForm default="gearánadh" tense="Past" dependency="Dep" person="Auto" />
  <tenseForm default="gearánadh" tense="PastCont" dependency="Indep" person="Base" />
  <tenseForm default="gearánainn" tense="PastCont" dependency="Indep" person="Sg1" />
  <tenseForm default="gearántá" tense="PastCont" dependency="Indep" person="Sg2" />
  <tenseForm default="gearánaimis" tense="PastCont" dependency="Indep" person="Pl1" />
  <tenseForm default="gearánaidís" tense="PastCont" dependency="Indep" person="Pl3" />
  <tenseForm default="gearántaí" tense="PastCont" dependency="Indep" person="Auto" />
  <tenseForm default="gearánadh" tense="PastCont" dependency="Dep" person="Base" />
  <tenseForm default="gearánainn" tense="PastCont" dependency="Dep" person="Sg1" />
  <tenseForm default="gearántá" tense="PastCont" dependency="Dep" person="Sg2" />
  <tenseForm default="gearánaimis" tense="PastCont" dependency="Dep" person="Pl1" />
  <tenseForm default="gearánaidís" tense="PastCont" dependency="Dep" person="Pl3" />
  <tenseForm default="gearántaí" tense="PastCont" dependency="Dep" person="Auto" />
  <tenseForm default="gearánann" tense="PresCont" dependency="Indep" person="Base" />
  <tenseForm default="gearánaim" tense="PresCont" dependency="Indep" person="Sg1" />
  <tenseForm default="gearánaimid" tense="PresCont" dependency="Indep" person="Pl1" />
  <tenseForm default="gearántar" tense="PresCont" dependency="Indep" person="Auto" />
  <tenseForm default="gearánann" tense="PresCont" dependency="Dep" person="Base" />
  <tenseForm default="gearánaim" tense="PresCont" dependency="Dep" person="Sg1" />
  <tenseForm default="gearánaimid" tense="PresCont" dependency="Dep" person="Pl1" />
  <tenseForm default="gearántar" tense="PresCont" dependency="Dep" person="Auto" />
  <tenseForm default="gearánfaidh" tense="Fut" dependency="Indep" person="Base" />
  <tenseForm default="gearánfaimid" tense="Fut" dependency="Indep" person="Pl1" />
  <tenseForm default="gearánfar" tense="Fut" dependency="Indep" person="Auto" />
  <tenseForm default="gearánfaidh" tense="Fut" dependency="Dep" person="Base" />
  <tenseForm default="gearánfaimid" tense="Fut" dependency="Dep" person="Pl1" />
  <tenseForm default="gearánfar" tense="Fut" dependency="Dep" person="Auto" />
  <tenseForm default="gearánfadh" tense="Cond" dependency="Indep" person="Base" />
  <tenseForm default="gearánfainn" tense="Cond" dependency="Indep" person="Sg1" />
  <tenseForm default="gearánfá" tense="Cond" dependency="Indep" person="Sg2" />
  <tenseForm default="gearánfaimis" tense="Cond" dependency="Indep" person="Pl1" />
  <tenseForm default="gearánfaidís" tense="Cond" dependency="Indep" person="Pl3" />
  <tenseForm default="gearánfaí" tense="Cond" dependency="Indep" person="Auto" />
  <tenseForm default="gearánfadh" tense="Cond" dependency="Dep" person="Base" />
  <tenseForm default="gearánfainn" tense="Cond" dependency="Dep" person="Sg1" />
  <tenseForm default="gearánfá" tense="Cond" dependency="Dep" person="Sg2" />
  <tenseForm default="gearánfaimis" tense="Cond" dependency="Dep" person="Pl1" />
  <tenseForm default="gearánfaidís" tense="Cond" dependency="Dep" person="Pl3" />
  <tenseForm default="gearánfaí" tense="Cond" dependency="Dep" person="Auto" />
  <moodForm default="gearánadh" mood="Imper" person="Base" />
  <moodForm default="gearánaim" mood="Imper" person="Sg1" />
  <moodForm default="gearán" mood="Imper" person="Sg2" />
  <moodForm default="gearánaimis" mood="Imper" person="Pl1" />
  <moodForm default="gearánaigí" mood="Imper" person="Pl2" />
  <moodForm default="gearánaidís" mood="Imper" person="Pl3" />
  <moodForm default="gearántar" mood="Imper" person="Auto" />
  <moodForm default="gearána" mood="Subj" person="Base" />
  <moodForm default="gearánaimid" mood="Subj" person="Pl1" />
  <moodForm default="gearántar" mood="Subj" person="Auto" />
</verb>
